臺灣桃園地方法院刑事判決　　　　　　　 99年度訴字第666號
公　訴　人　臺灣桃園地方法院檢察署檢察官
被　　　告　鄭峻杰
選任辯護人　陳鄭權律師
　　　　　　丁俊和律師
被　　　告　許文瓊
選任辯護人　朱富賢律師
　　　　　　金鑫律師
被　　　告　李安鵬
選任辯護人　陳鄭權律師
　　　　　　丁俊和律師
被　　　告　陳俞至
上列被告因違反毒品危害防制條例案件，經檢察官提起公訴（98
年度偵字第13089 號、第15682 號、第17902 號、第22623 號）
，本院判決如下︰
    主  文
鄭峻杰所犯如附表一所示之罪，各處如附表一所示之刑。應執行
有期徒刑拾貳年，如附表一「販毒所得」欄所示財物沒收，如全
部或一部不能沒收，以其財產抵償之，如附表五所示之物沒收，
如全部或一部不能沒收，追徵其價額。
許文瓊所犯如附表二所示之罪，各處如附表二所示之刑。應執行
有期徒刑伍年陸月，如附表二「販毒所得」欄所示財物沒收，如
全部或一部不能沒收，以其財產抵償之。其餘被訴部分無罪。
李安鵬所犯如附表三所示之罪，各處如附表三所示之刑。應執行
有期徒刑壹年陸月，如易科罰金，以新臺幣壹仟元折算壹日，如
附表三編號一至編號三「犯罪所得」欄所示財物沒收，如全部或
一部不能沒收，以其財產抵償之。其餘被訴部分無罪。
陳俞至所犯如附表四所示之罪，各處如附表四所示之刑。應執行
有期徒刑柒月，如易科罰金，以新臺幣壹仟元折算壹日，如附表
四編號一、編號二「犯罪所得」欄所示財物沒收，如全部或一部
不能沒收，以其財產抵償之。
    事  實
一、鄭峻杰前於民國96年間因違反槍砲彈藥刀械管制條例案件，
    經台灣高等法院以95年度上訴字第3592號刑事判決判處有期
    徒刑1 年8 月，併科罰金3 萬元，罰金如易服勞役，以以銀
    元300 元即新臺幣900 元折算1 日確定，嗣經同院以96年度
    聲減字第2560號刑事裁定減為有期徒刑10月，併科罰金1 萬
    5 千元，罰金如易服勞役，以以銀元300 元即新臺幣900 元
    折算1 日確定，於97年5 月5 日縮短刑期執行完畢（於本案
    構成累犯）。詎仍不知悔改，鄭峻杰、許文瓊、李安鵬、陳
    俞至均明知愷他命（俗稱K 他命）係經公告列為毒品危害防
    制條例第2 條第2 項第3 款之第三級毒品，未經許可不得擅
    自販賣、轉讓，竟分別為下列行為：
（一）鄭峻杰基於意圖營利而販賣第三級毒品愷他命之犯意，分
      別於附表一所示時、地，以各如附表一所示方式、數量、
      價格，販賣第三級毒品愷他命與許文瓊共3 次，並各取得
      如附表一「販毒所得」欄所示之價金。
（二）許文瓊基於意圖營利而販賣第三級毒品愷他命之犯意，分
      別於附表二所示時、地，以各如附表二所示方式、數量、
      價格，販賣第三級毒品愷他命與李安鵬共3 次，並各取得
      如附表二「販毒所得」欄所示之價金。
（三）李安鵬基於轉讓第三級毒品愷他命之犯意，分別於附表三
      所示時、地，以各如附表三編號一至編號三所示方式、數
      量、價格，有償轉讓第三級毒品愷他命與張肇軒共3 次；
      以附表三編號四所示方式，無償轉讓第三級毒品愷他命與
      張肇軒共4 次，並取得如附表三編號一至編號三「犯罪所
      得」欄所示之金額。
（四）陳俞至基於轉讓第三級毒品愷他命之犯意，分別於附表四
      所示時、地，以各如附表四編號一至編號二所示方式、數
      量、價格，有償轉讓第三級毒品愷他命與李安鵬共2 次；
      以附表四編號三所示方式，無償轉讓第三級毒品愷他命與
      李安鵬1 次，並取得如附表四編號一至編號二「犯罪所得
      」欄所示之金額。
    嗣經警實施通訊監察而查獲張肇軒，經張肇軒之證述而循線
    查獲李安鵬，再經李安鵬之供述查獲陳俞至，並經李安鵬、
    陳俞至之供述查獲許文瓊，嗣經許文瓊之供述而查獲鄭峻杰
    ，始悉上情。並扣得鄭峻杰所有與本案無關之第三級毒品愷
    他命1 小包（毛重1.39公克）。
二、案經桃園縣政府警察局移送臺灣桃園地方法院檢察署檢察官
    偵查起訴。
    理  由
甲、證據能力部分
一、按刑事審判上之共同被告，係為訴訟經濟等原因，由檢察官
    或自訴人合併或追加起訴，或由法院合併審判所形成，其間
    各別被告及犯罪事實仍獨立存在。故共同被告對於其他共同
    被告之案件而言，為被告以外之第三人，本質上屬於證人，
    為確保被告對證人之詰問權，證人於審判中，應依法定程序
    ，到場具結陳述，並接受被告之詰問，其陳述始得作為認定
    被告犯罪事實之判斷依據（最高法院93年臺上字第5726號判
    決意旨參照）。按被告以外之人於審判外之言詞或書面陳述
    ，除法律有規定者外，不得作為證據；被告以外之人於偵查
    中向檢察官所為之陳述，除顯有不可信之情況者外，得為證
    據；被告以外之人於檢察事務官、司法警察官或司法警察調
    查中所為之陳述，與審判中不符時，其先前之陳述具有較可
    信之特別情況，且為證明犯罪事實存否所必要者，得為證據
    ；再被告以外之人於審判外之陳述，雖不符刑事訴訟法第15
    9 條之1 至第159 條之4 之規定，而經當事人於審判程序同
    意作為證據，法院審酌該言詞陳述或書面陳述作成時之情況
    ，認為適當者，亦得為證據。當事人、代理人或辯護人於法
    院調查證據時，知有第159 條第1 項不得為證據之情形，而
    未於言詞辯論終結前聲明異議者，視為有前項之同意，刑事
    訴訟法第159 條第1 項、第159 條之1 第2 項、第159 條之
    2 、第159 條之5 分別定有明文。又刑事訴訟法第159 條之
    2 所謂「具有較可信之特別情況」，應依陳述人於陳述時之
    「外部情況」是否具有可信性決定之，所謂「外部情況」係
    指就詢問有無出於不正方法、陳述是否出於非任意性、有無
    違反法定障礙事由期間不得詢問及禁止夜間詢問之規定、詢
    問時是否踐行應先告知義務、警詢筆錄所載與錄音或錄影內
    容是否相符等情，且必須依據陳述人之觀察、記憶、表達是
    否正確、陳述人有無虛偽陳述之動機，及對照同一待證事項
    之其他經過詰問證人之證述是否相同，有無矛盾之處而加以
    綜合決定（最高法院94年度臺上字第1653號判決意旨參照）
    。故許文瓊、李安鵬、陳俞至雖同為本案被告，然公訴人援
    引各該被告於警詢及檢察官偵查中所為之陳述為其餘被告犯
    行之證據，則就各該被告而言，其餘被告之陳述無異屬「被
    告以外之人」之陳述，而為證人地位之證言，是許文瓊、李
    安鵬、陳俞至此等於警詢及偵查中向檢察官所為之陳述，原
    則上屬審判外之陳述，故亦須檢視上開證述內容是否有前開
    得為證據之情形，合先敘明。經查：
（一）本件證人即共同被告許文瓊、李安鵬、陳俞至分別於檢察
      官訊問時經具結後所為之證述，對本身以外之其餘被告而
      言；證人即事實欄一、（三）所示受讓愷他命毒品之人張
      肇軒於檢察官訊問時經具結後所為之證述，對本案各該被
      告而言，其性質雖均屬傳聞證據，惟本院審酌證人即共同
      被告許文瓊自稱曾於事實欄一、（一）所示時、地向被告
      鄭峻杰購買第三級毒品愷他命，並於事實欄一、（二）所
      示時、地以每包500 元之代價提供愷他命與被告李安鵬；
      證人即共同被告李安鵬自稱曾於事實欄一、（二）所示時
      、地向被告許文瓊以1 包500 元之價格購買第三級毒品愷
      他命，並於事實欄一、（三）所示時、地以原價轉讓愷他
      命與證人張肇軒；證人即共同被告陳俞至自稱曾於事實欄
      一、（二）所示時、地，與被告李安鵬一同前往「丹妮兒
      檳榔攤」向被告許文瓊購買第三級毒品愷他命，並於事實
      欄一、（四）所示時、地以原價轉讓愷他命與證人李安鵬
      ；證人張肇軒自稱曾於事實欄一、（三）所示時、地，自
      被告李安鵬處以每包500 元之代價受讓第三級毒品愷他命
      ，並曾與被告李安鵬一同前往「丹妮兒檳榔攤」向被告許
      文瓊購買愷他命毒品，依渠等之陳述乃分別親身參與、見
      聞、經歷本件犯行之全部或一部，渠等證詞對認定犯罪事
      實之存否有其必要性，且上開證人於檢察官偵查中，分別
      經檢察官諭知證人有具結之義務及偽證之處罰並命朗讀結
      文具結擔保其證言之真實性後，以證人身分，於檢察官面
      前完整、連續陳述其親身經歷，且查無違法取證之瑕疵存
      在，應無顯不可信之情形，依刑事訴訟法第159 條之1 第
      2 項之規定，自均得為證據。
（二）復按刑事訴訟法第158 條之3 規定：「證人、鑑定人依法
      應具結而未具結者，其證言或鑑定意見，不得作為證據」
      所謂「依法應具結而未具結者」，係指檢察官或法官依刑
      事訴訟法第175 條之規定，以證人身分傳喚被告以外之人
      到庭作證，或雖非以證人身分傳喚到庭，而於訊問調查過
      程中，轉換為證人身分為調查時，此時其等供述之身分為
      證人，則檢察官、法官自應依本法第186 條有關具結之規
      定，命證人供前或供後具結，其陳述始符合第158 條之3
      之規定，而有證據能力。若檢察官或法官非以證人身分傳
      喚而以共同被告身分傳喚到庭為訊問時，其身分既非證人
      ，即與「依法應具結」之要件不合，縱未命其具結，純屬
      檢察官或法官調查證據職權之適法行使，當無違法可言。
      而前揭不論係本案或他案在檢察官面前作成未經具結之陳
      述筆錄，係屬被告以外之人於偵查中向檢察官所為之陳述
      ，本質上屬於傳聞證據，基於保障被告在憲法上之基本訴
      訟權，如已經法院傳喚到庭具結而為陳述，並經被告之反
      對詰問，前揭非以證人身分而在檢察官面前未經具結之陳
      述筆錄，除顯有不可信之情況者外，得為證據。又非以證
      人之身分在審判中之陳述筆錄，倘該被告以外之人已經法
      院以證人身分傳喚到庭並經具結作證，且由被告為反對詰
      問，該未經具結之陳述筆錄因屬審判上之陳述，自有證據
      能力；不能因陳述人未經具結，即一律適用本法第158 條
      之3 之規定，排除其證據能力（最高法院96年度臺上字第
      3527號判決意旨參照）。經查：被告許文瓊、李安鵬、陳
      俞至前於檢察官偵訊時，非以證人身分而係以被告身分到
      庭所為之供述，其身分既非證人，即與「依法應具結」之
      要件不合，縱未命其等具結，純屬檢察官或法官調查證據
      職權之適法行使，當無違法。況許文瓊、李安鵬、陳俞至
      於本院審理程序中既業經以證人身分具結而為陳述，並經
      其餘被告之詰問，衡諸上開判決意旨，許文瓊、李安鵬、
      陳俞至前揭非以證人身分而在檢察官面前未經具結之陳述
      ，自有證據能力。
（三）至證人即共同被告許文瓊、李安鵬、陳俞至分別於警詢時
      所為之證述，對本身以外之其餘被告而言；證人即事實欄
      一、（三）所示受讓愷他命毒品之人張肇軒於警詢時所為
      之證述，對本案各該被告而言，雖亦均屬傳聞證據，惟該
      警詢過程查無違法取證之瑕疵存在，上開證人於警詢中之
      證述係出於其自由意志。另查，本院審理中業已傳喚許文
      瓊、李安鵬、陳俞至、張肇軒到庭作證，並准許被告對各
      該證人當庭及先前陳述進行詰問，此有本院審判筆錄在卷
      可考。即已賦予各該被告對於前開證人對質詰問機會，因
      之，參諸刑事訴訟法159 條規定之立法意旨原即在保障被
      告之對質詰問權以觀，證人許文瓊、李安鵬、陳俞至、張
      肇軒於審判外之警詢中所為之證述既已經各該被告於本院
      審理中經交互詰問予以核實，則渠等於審判外陳述與審判
      中之證述意旨相符之部分，其屬傳聞證據之瑕疵，應已治
      癒，業可認非仍屬傳聞，而已無依該條規定排除之必要。
      至上開證人於審判外陳述與審判中之證述意旨不符者，其
      中部分因具有較可信之特別情況，且為證明犯罪事實存否
      所必要者，因認得為證據，其他部分經查難認屬實，而無
      較可信之特別情況，因認不具證據能力，其認定經過均詳
      如後述。
二、本件認定事實所引用之本件卷證所有證據（文書證據、物證
    等證據）等證據，檢察官及各該被告均未主張排除前開書證
    、物證之證據能力，且迄於本院言詞辯論終結前均未表示異
    議，本院審酌前開書證、物證並無證據證明係公務員違背法
    定程序所取得，其書證部分亦無刑事訴訟法第159 條之4 之
    顯有不可信之情況與不得作為證據之情形，且均與本案具關
    連性，是本件認定事實所引用之上開書證、物證等證據，均
    認有證據能力。
乙、認定犯罪事實之依據及理由
一、被告鄭峻杰部分：
（一）訊據被告鄭峻杰矢口否認有何販賣第三級毒品愷他命犯行
      ，辯稱：我不認識證人許文瓊，不知道為何許文瓊要指證
      我販賣愷他命。我以前的名字是「鄭呈偉」，改名前大家
      叫我「呈偉」或「阿偉」，但改名大家都叫我「峻杰」或
      「小杰」，我不知道許文瓊為何會知道我的全名，我也沒
      有開藍色的馬自達休旅車云云。惟查；
   1、證人許文瓊與綽號「小偉」之被告鄭峻杰係於93年或94年
      間，在許文瓊當時之工作地點即中壢市○○○○道附近檳
      榔攤結識，嗣在被告鄭峻杰於97年年初出監後，即開始向
      被告鄭峻杰購買第三級毒品愷他命，最後一次購買時間係
      同年11月、12月間某日。被告鄭峻杰係以門號0000000000
      號或0000000000號之行動電話與許文瓊所持用之門號0000
      000000號行動電話聯繫，愷他命交易價、量均係雙方會面
      時現場決定。雙方第一次毒品交易地點，係在位於桃園縣
      桃園市○○路、民光東路之「麗星花園汽車旅館」，該次
      被告鄭峻杰係以門號0000000000號行動電話與許文瓊聯絡
      ，雙方相約於「麗星花園汽車旅館」房間內見面，被告鄭
      峻杰係駕駛寶藍色馬自達PREMACY 休旅車前往上址，見面
      後許文瓊即向被告鄭峻杰購買50公克、價值1 萬元之第三
      級毒品愷他命。嗣後鄭峻杰即皆以門號0000000000號行動
      電話與許文瓊聯繫，第二次、第三次毒品交易，雙方均係
      相約在許文瓊工作地點即址設桃園縣蘆竹鄉○○路○ 段50
      7 號「丹妮兒檳榔攤」，許文瓊各次均係以3 千元之價格
      向被告鄭峻杰購買10公克愷他命一節，業據證人許文瓊於
      98年7 月25日警詢中、98年8 月31日警詢及檢察官訊問時
      暨本院審理中證述明確。經查，證人許文瓊與被告鄭峻杰
      素無怨隙，此據證人許文瓊證述在卷，是以，證人許文瓊
      原無杜撰其向被告鄭峻杰購買第三級毒品愷他命3 次之虛
      情，僅為恣意誣攀並無怨仇之被告鄭峻杰之動機及必要。
      再查，被告鄭峻杰於96年7 月18日因違反槍砲彈藥刀械管
      制條例案件入監執行，直至97年5 月6 日始縮短刑期執行
      完畢出監，此有被告鄭峻杰之臺灣高等法院被告前案紀錄
      表1 份在卷足參；再者，門號0000000000號行動電話申登
      人確為被告鄭峻杰，申請日期為97年5 月22日，此有行動
      電話門號申請人資料1 份在卷可參；又查，麗星花園汽車
      旅館汽車旅館旅客資訊紀錄中，確有鄭峻杰之住宿紀錄，
      迄98年9 月28日查詢日止，共有住宿22次、休息6 次之紀
      錄，所登載之車牌號碼為8867-EJ 號，此有麗星花園汽車
      旅館櫃臺電腦畫面翻拍照片4 張、98年7 月28日櫃臺登記
      資料卡、麗星花園汽車旅館旅客資料卡等件附卷可憑；末
      查，車牌號碼8867-EJ 號車輛，嗣由不知情之蔡旻峰於99
      年2 月5 日向二手車商鴻源汽車購入，該車係馬自達廠牌
      、型號PREMACY 之藍色休旅車，此據證人蔡旻峰於本院審
      理中證述在卷，並有汽車買賣合約書1 份在卷足憑。綜上
      ，證人許文瓊前開所證均有旁證可佐，堪認其所證向被告
      鄭峻杰購買第三級毒品愷他命3 次之時間、地點、價量等
      節，顯均非子虛。
   2、至證人許文瓊於警詢及檢察官訊問時固一度證稱其向被告
      鄭峻杰購買第三級毒品愷他命之期間，係始於97年3 、4
      月間，且3 次交易均係在「麗星花園汽車旅館」云云。惟
      查，證人許文瓊於98年8 月31日警詢、同日檢察官訊問時
      及於本院審理中，均證稱其第一次向被告鄭峻杰購買愷他
      命之時間，係在被告鄭峻杰出監之後，惟因時隔日久而無
      從記憶確切期間，始隨意答稱應係2 、3 月份，且因其確
      曾向被告鄭峻杰購買愷他命3 次，亦確曾在「麗星花園汽
      車旅館」交易，固認購買地點並非重點，是其於警詢及檢
      察官訊問之初，始證稱3 次均在「麗星花園汽車旅館」等
      語明確。經查，97年2 、3 月間與97年5 月間，相隔僅有
      2 、3 個月，而證人許文瓊係於98年6 月29日為警查獲，
      距97年2 、3 月份或被告鄭峻杰出監之97年5 月份，均已
      逾1 年之久，是證人許文瓊就發生已逾1 年之第一次向被
      告鄭峻杰購買愷他命之時間，僅能記憶係在「鄭峻杰出監
      後」此一特定事實之後，而就確切時間已難以記憶，故於
      警詢或檢察官訊問時僅隨口答稱約略相近之期間，致所述
      與被告鄭峻杰出監時點有所出入，此非顯與常情相違。又
      查，證人許文瓊已就被告鄭峻杰販賣第三級毒品愷他命之
      時間、價格、數量證述在卷，並就販毒地點確曾在「麗星
      花園汽車旅館」一節亦證述明確，是許文瓊與鄭峻杰各次
      交易愷他命毒品之地點對證人許文瓊而言，既無礙於被告
      鄭峻杰確曾販賣愷他命與許文瓊之事實，是證人許文瓊認
      此核屬無關緊要之事，而未將渠等交易場所亦包括許文瓊
      工作地點一節細述，亦非顯悖常理。是殊無從僅以證人許
      文瓊前揭證述或有出入一節，即認證人許文瓊所述被告鄭
      峻杰販賣第三級毒品愷他命一情均屬虛妄。
   3、況且，被告鄭峻杰固辯稱其與證人許文瓊素不相識、未曾
      謀面，是其不知證人許文瓊為何指證其販賣第三級毒品愷
      他命，且其原名「鄭呈偉」，改名前友人稱呼其「呈偉」
      或「阿偉」，惟改名後周遭親友均稱呼其為「峻杰」或「
      小杰」，並無人稱呼「小偉」云云。惟查，被告鄭峻杰原
      名「鄭呈偉」，嗣於92年12月24日改名為鄭峻杰，此據被
      告鄭峻杰供承在卷，並有法務部個人姓名更改資料查詢結
      果1 份附卷可參，堪以認定。再者，證人許文瓊係應本案
      查獲員警之要求，而提供「小偉」所使用之行動電話門號
      供員警為後續追查，嗣經員警查得許文瓊所提供之門號00
      00000000號申登人為被告鄭峻杰，此亦據證人即查獲員警
      陳紀威於本院審理中證述明確。又證人許文瓊於98年8 月
      31日警詢中證稱：「我與綽號『小偉』之人是在93年或94
      年認識至今，當時我是在中壢市○○○○道附近的檳榔攤
      上班時與他認識。我們認識一段時間之後，我有問他叫什
      麼名字，他有告訴我他叫『鄭呈偉』，但我還是都叫他『
      小偉』。」、於本院審理中亦證稱：「『鄭呈偉』這個名
      字是被告鄭峻杰他自己告訴我的，我認識他很久了，並不
      是警察告訴我的。他改名也沒有告訴我，我還是一樣叫他
      『小偉』。」等語明確。是以，倘非被告鄭峻杰與證人許
      文瓊雙方確係熟識，且被告鄭峻杰曾以「小偉」、「鄭呈
      偉」之名向證人許文瓊自我介紹，並曾以其於出監後始申
      辦之門號0000000000號行動電話與許文瓊聯繫，則證人許
      文瓊豈有竟可得悉被告鄭峻杰之原姓名，並始終以鄭峻杰
      原姓名「鄭呈偉」之末字為綽號之小名「小偉」稱呼鄭峻
      杰，且所稱「小偉」使用之行動電話門號申登人竟亦恰為
      被告鄭峻杰之理？再者，證人許文瓊所稱其在麗星花園汽
      車旅館向被告鄭峻杰購買第三級毒品愷他命一節，倘純屬
      虛構，則焉有該虛構之地點竟恰為被告鄭峻杰確曾入住之
      汽車旅館，且被告鄭峻杰入住該汽車旅館時所使用之車輛
      ，其廠牌、顏色、型式恰與證人許文瓊所證一致之可能？
      綜上，堪認被告鄭峻杰所辯其與證人許文瓊素不相識，故
      證人許文瓊所證向其購買第三級毒品愷他命之情節純屬虛
      構云云，顯與常情相違，顯均係卸責之詞，殊無足採。準
      此，益徵證人許文瓊前開所證向被告鄭峻杰購買第三級毒
      品愷他命之經過，堪信屬實。
   4、再查，證人許文瓊於本院審理中固證稱：「第一次在麗星
      花園汽車旅館向被告鄭峻杰購買第三級毒品愷他命時，是
      買10包，每包500 元，共5 千元。第2 次、第3 次拿的量
      也差不多，每包都是500 元。我之前在警詢及檢察官訊問
      時說第1 次是1 萬元拿50公克，第2 次、第3 次都是拿10
      包3 千元，這些是因為我緊張、害怕，所以說錯了，我隨
      便講。」云云。惟查，證人許文瓊於98年6 月29日警詢中
      ，證稱其係向綽號『小偉』之被告鄭峻杰以1 萬元之代價
      購買50公克第三級毒品愷他命，並以1 包500 元之價格販
      賣與李安鵬共3 次，每次獲利約100 元或200 元；於98年
      6 月30日檢察官訊問時，再次證稱其向被告鄭峻杰購買第
      三級毒品愷他命，第1 次係以約1 萬元之價格購買50公克
      ，第2 次、第3 次各係購買10包3 千元；於98年7 月25日
      警詢中，復證稱其向被告鄭峻杰購買3 次愷他命，第1 次
      係50公克1 萬元，第2 次、第3 次則各係10公克約3 、4
      千元；於98年8 月31日警詢中，又證稱第1 次在麗星花園
      汽車旅館向被告鄭峻杰購買愷他命，是購買50公克等語明
      確。是倘證人許文瓊僅係因一時緊張、害怕而口誤，豈有
      竟於前後間隔長達2 個月之4 次警、偵訊中，均於購買之
      數量、價格此節發生同樣錯誤，且因口誤而證述之內容竟
      始終前後一致之可能？再者，證人許文瓊於警詢以迄本院
      審理中，就其向被告鄭峻杰購入第三級毒品愷他命後，復
      於事實欄一、（二）所示時、地，以1 包500 元之價格提
      供愷他命與證人李安鵬一節，迭次陳述明確，此與證人李
      安鵬所述其係以每包500 元之價格自被告許文瓊處購得第
      三級毒品愷他命一情，互核一致，是證人許文瓊販賣愷他
      命與證人李安鵬之價格為1 包500 元，堪以認定。是倘證
      人許文瓊於警詢及檢察官訊問時因緊張、害怕而有口誤或
      信口胡謅之情，又豈有竟僅在其向被告鄭峻杰購買愷他命
      之進價一節屢生同樣錯誤，而就其本身提供愷他命與證人
      李安鵬之價格則未曾出錯而始終陳述正確之理？再者，意
      圖營利而販賣第三級毒品愷他命係最輕本刑5 年以上有期
      徒刑之罪，而有償轉讓愷他命則為3 年以下有期徒刑之罪
      ，兩者刑責差異甚鉅，是證人許文瓊倘覺緊張、害怕，則
      其更應據實陳述對己有利之事實，殊難認有何反竟杜撰不
      實之毒品交易內容，而將其向被告鄭峻杰購買愷他命之進
      價低報，並自稱其各次以500 元之價格轉售愷他命與證人
      李安鵬後，即可從中獲利1 、2 百元，所述獲利之差價復
      與進價價格相互配合，使其本身徒罹販賣第三級毒品愷他
      命刑責之必要。準此，堪認證人許文瓊於本院審理中所證
      ，其3 次向被告鄭峻杰購買第三級毒品愷他命，均係以每
      包500 元之價格購入10包云云，顯意在圖卸、隱匿其本身
      向被告鄭峻杰購入愷他命後，於事實欄一、（二）所示時
      、地，以500 元之價格將第三級毒品愷他命轉售與證人李
      安鵬時，確有從中賺取差價牟利之事實，是證人許文瓊此
      部分所證，殊無足採。綜上，證人許文瓊於警詢及檢察官
      訊問時所述，其向被告鄭峻杰購買第三級毒品愷他命，第
      1 次係以1 萬元之價格購買50公克，第2 次、第3 次各係
      購買10包3 千元一節，始堪認與事實相符。
二、被告許文瓊部分：
（一）訊據被告許文瓊固坦承確有於事實欄一、（二）所示時、
      地，交付第三級毒品愷他命與證人李安鵬共3 次，各次價
      量分別為1 包500 元、2 包1,000 元、2 包1,000 元之事
      實，惟否認有何販賣第三級毒品愷他命之犯行，辯稱：我
      並未從中賺取差價，不是販賣愷他命云云。經查：
   1、被告許文瓊於本院審理中，就被告李安鵬曾帶同友人前往
      「丹妮兒檳榔攤」向其購買第三級毒品愷他命，其與被告
      李安鵬所帶同之友人素不相識，是交易對象均為被告李安
      鵬，而其販賣第三級毒品愷他命與李安鵬之次數共3 次，
      其價量分別為1 包500 元、2 包1,000 元、2 包1,000 元
      一節坦認在卷。又查，證人李安鵬於警詢中證稱：「張肇
      軒要買愷他命時，會先打電話給我，問我有沒有剩下的愷
      他命可以賣給他，如果我有就會給他，如果沒有，我就會
      去『丹妮兒檳榔攤』買了之後再轉賣給他，我向許文瓊購
      買愷他命1 小包500 元，也是以500 元轉賣給張肇軒。我
      沒有賺錢，而且我也有帶他去過檳榔攤。」、於本院審理
      中證稱：「我有向被告許文瓊拿過第三級毒品愷他命，大
      約拿了3 次，第1 次拿1 包500 元，第2 次、第3 次都是
      拿2 包1,000 元。我跟陳俞至一起去過，也和張肇軒一起
      去過。我2 次帶陳俞至去，是我和陳俞至各買1 包，我帶
      張肇軒去的那時候，時間真的已經很久，我沒有辦法確定
      我有沒有買。」等語在卷；證人陳俞至亦於警詢中證稱：
      「97年6 、7 月份時，李安鵬有帶我去『丹妮兒檳榔攤』
      向不知名的小姐買愷他命共2 次，小姐看到李安鵬就走到
      車窗旁邊，李安鵬向她表示要買愷他命，小姐就會拿給他
      ，我再向李安鵬買。李安鵬向小姐拿的時候是500 元，賣
      給我也是500 元。2 次都是李安鵬先付錢，我再拿錢給李
      安鵬。」、於本院審理中證稱：「我見過許文瓊，但不認
      識她，也沒有和她講過話。我的愷他命是和李安鵬一起去
      『丹妮兒檳榔攤』拿，李安鵬認識許文瓊。李安鵬開車載
      我過去檳榔攤，由李安鵬去接洽，李安鵬會問小姐說『有
      沒有』，如果有的話，小姐就會去拿東西，接著就把錢給
      她。李安鵬會說要幾個，但不會去區分說是誰要的，價格
      是1 包500 元，有時拿1 包、有時拿2 包，我已經不太記
      得。錢是李安鵬直接拿給許文瓊，因為我坐副駕駛座，愷
      他命就是順手從副駕駛座窗戶拿進來，到底是直接拿給我
      或是拿給李安鵬，我已經不記得了。我沒有單獨去找許文
      瓊拿過愷他命。」等語明確；證人張肇軒於本院審理中亦
      證稱：「有一次李安鵬帶我到『丹妮兒檳榔攤』拿愷他命
      ，我那時是開大貨車載李安鵬過去，李安鵬坐副駕駛座，
      是她跟小姐講話，但是是我拿錢給小姐的。這次只有我拿
      毒品，1 包500 元，李安鵬是專程帶我過去向檳榔攤小姐
      拿毒品。我之後沒有再去過『丹妮兒檳榔攤』拿過毒品，
      因為我不認識許文瓊。」等語在卷。綜上證人李安鵬、陳
      俞至、張肇軒所述各情，堪認證人李安鵬確曾分別帶同陳
      俞至、張肇軒前往「丹妮兒檳榔攤」向被告許文瓊購買第
      三級毒品愷他命各2 次、1 次，其帶同陳俞至前往上址向
      被告許文瓊購買愷他命2 次之時間係在97年6 、7 月間，
      各次均係購買2 包1,000 元；其帶同張肇軒前往上址向被
      告許文瓊購買愷他命1 次之時間，則為後述其於附表三編
      號一所示將該次購得之愷他命轉讓與證人張肇軒之同日（
      即97年7 月中旬至97年1 2 月11日前之某日），該次係購
      買1 包500 元，且上開3 次均由證人李安鵬出面與被告許
      文瓊洽談購毒價量金額等事宜之事實，堪以認定。再揆諸
      上開被告許文瓊與證人李安鵬、陳俞至、張肇軒所述，被
      告許文瓊與證人陳俞至、張肇軒均不相識，且證人陳俞至
      、張肇軒與證人李安鵬一同前往「丹妮兒檳榔攤」向被告
      許文瓊購買第三級毒品愷他命時，亦均係由李安鵬出面與
      許文瓊洽談購毒事宜，是縱證人李安鵬在購買毒品之前，
      曾與證人與陳俞至或張肇軒議定各自購買之數量，惟李安
      鵬與陳俞至或張肇軒內部就各次購毒內容如何磋商協議，
      實非被告許文瓊所能得知，是被告許文瓊所供依其本身主
      觀認知，該3 次販賣第三級毒品愷他命犯行之對象均為證
      人李安鵬一節，亦堪認定屬實。
   2、至被告許文瓊於本院審理中辯稱其販賣第三級毒品愷他命
      與李安鵬3 次，均係以原價即1 包500 元讓售，故其並未
      從中牟利云云。惟查，被告許文瓊販賣與證人李安鵬之第
      三級毒品愷他命，係向被告鄭峻杰所購買，而其向鄭峻杰
      購毒之進價與其販賣毒品與證人李安鵬之售價，其中約有
      100 、200 元之價差利潤，此業據本院認定如前「乙、認
      定犯罪事實之依據及理由一、被告鄭峻杰部分（一）4 」
      所述，是被告許文瓊所辯其係以原價轉讓第三級毒品愷他
      命與證人李安鵬云云，純係卸責之詞，無足採信。
三、被告李安鵬部分：
（一）上揭犯罪事實，業據被告李安鵬於檢察官訊問時坦承確曾
      自「丹妮兒檳榔攤」向許文瓊購入第三級毒品愷他命後，
      以1 包500 元之價格原價轉讓與證人張肇軒數次，其並曾
      帶同張肇軒前往「丹妮兒檳榔攤」購買第三級毒品愷他命
      ，惟其並未從中賺錢等語；於本院審理中坦承確曾向證人
      許文瓊以1 包500 元之價格購入第三級毒品愷他命後，以
      原價即1 包500 元之價格轉讓第三級毒品愷他命與張肇軒
      約3 次，且該3 次中其中曾有1 次係由其帶同張肇軒前往
      丹妮兒檳榔攤，並由其出面向許文瓊以500 元之價格購買
      第三級毒品愷他命1 包後，旋即以原價轉讓與張肇軒，其
      並曾以免費請張肇軒抽摻有愷他命之香菸之方式無償轉讓
      第三級毒品愷他命與張肇軒，惟其有償及無償轉讓第三級
      毒品愷他命與張肇軒之總次數不及8 次等語在卷。經查，
      被告李安鵬前揭所供確曾轉讓第三級毒品愷他命與證人張
      肇軒一節，核與證人張肇軒於警詢、檢察官訊問時及本院
      審理中證稱其係於97年7 月中旬開始在遠雄倉儲公司向被
      告李安鵬以500 元之價格取得第三級毒品愷他命，之後李
      安鵬調往永儲任職，其即前往永儲向李安鵬拿取第三級毒
      品愷他命，期間李安鵬並曾帶同其前往「丹妮兒檳榔攤」
      向檳榔攤小姐以500 元之價格購買愷他命1 包，而除後述
      「丙、無罪部分」所示97年12月11日該次外，被告李安鵬
      曾轉讓第三級毒品愷他命與張肇軒共計7 次等語，互核一
      致。再者，證人許文瓊於警詢以迄本院審理中，復就其係
      以每包500 元之價格出售第三級毒品愷他命與被告李安鵬
      一節證述明確，是被告李安鵬以1 包500 元之價格提供愷
      他命與證人張肇軒者，均係以原價有償轉讓無訛。綜上所
      述，堪認被告李安鵬前揭任意性自白，核與事實相符，堪
      以採信。
（二）至證人張肇軒於警詢、檢察官訊問時及本院審理中，固均
      證稱被告李安鵬於事實欄一、（三）所示時、地轉讓第三
      級毒品愷他命之舉，除被告李安鵬所坦認係以有償之方式
      轉讓之該3 次外，其餘各次亦均係以1 包愷他命500 元之
      價格有償轉讓云云。經查，被告李安鵬於警詢及檢察官訊
      問時，均僅坦承確有以1 包500 元之原價有償轉讓第三級
      毒品愷他命與證人張肇軒數次之事實，於本院審理中更供
      稱其以1 包50 0元之價格有償轉讓與證人張肇軒之次數約
      有3 次，至證人張肇軒所述其餘各次，應係張肇軒將其以
      免費提供摻有愷他命之香菸供張肇軒吸食之方式無償轉讓
      愷他命與張肇軒之次數一併計入等語，而自承以有償方式
      轉讓愷他命與張肇軒之次數約有3 次，且亦確曾免費提供
      愷他命香菸供張肇軒施用等情明確。而查，被告李安鵬既
      已自承有多次轉讓第三級毒品愷他命與證人張肇軒之犯行
      ，則其轉讓愷他命與證人張肇軒之方式究係有償或無償，
      於其轉讓第三級毒品罪之成立已不生影響，是被告李安鵬
      實無就其各次轉讓第三級毒品犯行究係有償或無償此一於
      其刑責已無甚影響之細節，再為匿飾狡卸之必要。反之，
      揆諸如後「丙、無罪部分」所述，證人張肇軒將其本身欲
      「放」愷他命毒品與被告李安鵬之對話，移花接木為被告
      李安鵬欲以1 包400 元之價格轉讓第三級毒品愷他命供其
      施用，而就被告李安鵬轉讓第三級毒品愷他命供其施用之
      次數、價格，已有誇大渲染之情，是證人張肇軒所證被告
      李安鵬各次均係以1 包500 元之價格有償轉讓第三級毒品
      愷他命一節，要難逕信。綜上，堪認被告李安鵬所辯其就
      證人張肇軒所指轉讓第三級毒品愷他命之次數中，僅有3
      次係以1 包500 元之價格原價轉讓，至其餘各次均係以免
      費提供摻有愷他命之香菸供證人張肇軒吸食之方式無償轉
      讓第三級毒品愷他命與張肇軒一節，始堪信為真。
四、被告陳俞至部分：上揭犯罪事實，業據被告陳俞至檢察官訊
    問時坦承：「有多的K 他命，我以500 元買入，就以500 元
    賣給李安鵬，轉讓毒品給李安鵬的時間我不記得了，我只記
    得有2 次。」等語；於本院審理中供承：「（審判長問：證
    人【指李安鵬】是說在97年11月、12月之間跟你拿過3 次，
    有付錢的是2 次，有付錢的話，每次是付500 元，有1 次是
    你請他，他沒有給你錢，他這樣講對嗎？）對。（審判長問
    ：你之前在偵查中有坦承，但是只坦承2 次，是你忘記還有
    另外1 次嗎？）對，因為很緊張。（審判長問：你在偵查中
    都講2 次，為何會講2 次？）就是印象，印象中應該是2 次
    。（審判長問：在那次偵查庭，李安鵬是跟你一起出庭的，
    而且你應該當庭有聽到他講3 次，所以檢察官才根據他的說
    法來問你說李安鵬說轉讓3 次，但是你還是講2 次，為何如
    此？）因為2 次就是他給我500 元，我把毒品給他，最後一
    次是我們一起把毒品用掉。（審判長問：既然當時是這樣認
    為的話，按照你的說法，你的印象中是說2 次給李安鵬，但
    是有拿500 元，1 次大家一起抽，等於是給他用沒有收錢，
    沒有收錢這次，按照你的認知，應該也是轉讓，為何你在偵
    查中還是講說只有2 次？）2 次是我給他，第3 次是我們2
    個在車上吸食。（審判長問：吸是吸誰的愷他命？）吸我的
    。」等語在卷。經查，轉讓第三級毒品愷他命係犯罪行為，
    此為一般具通常智識及社會經驗之人所得知悉，是被告陳俞
    至本無憑空捏造前揭犯行，致其無端身陷囹圄之可能。再者
    ，被告陳俞至前揭所供，核與證人李安鵬於檢察官訊問時證
    稱：「我會問陳俞至有沒有剩的，我會跟陳俞至拿，以500
    元買了2 、3 次，期間是在97年11月、12月間，陳俞至轉讓
    毒品給我的次數我記得3 次。」、於本院審理中證稱：「我
    是在華儲向陳俞至拿第三級毒品愷他命，因為我們是同事，
    想抽菸的時候，我就會問陳俞至那邊有沒有愷他命可以給我
    抽。有收錢的時候，陳俞至是拿1 小包愷他命給我，1 小包
    500 元，在華儲拿給我，有收錢的大約是2 次。沒有收錢的
    時候，就是陳俞至用給我香菸的方式，一起抽菸，地點是在
    遠雄倉儲。我向陳俞至拿第三級毒品愷他命的次數大約是3
    次，其中有給錢的是2 次，有時他請我抽，所以沒有拿錢。
    」等語，互核相符。經查，證人李安鵬於檢察官訊問時及本
    院審理中，分別經告以偽證罪之刑責後，具結證述如上，而
    證人李安鵬與被告陳俞至具同事之誼，彼此熟識且素無怨隙
    ，此據李安鵬、陳俞至陳明在卷，是李安鵬核無甘冒偽證罪
    之風險而杜撰陳俞至於97年11月至12月間，曾以500 元之原
    價有償轉讓愷他命2 次、以免費提供摻有愷他命香菸之方式
    無償轉讓愷他命1 次與李安鵬之情節，僅為恣意誣攀並無怨
    仇之被告陳俞至之動機及必要。而證人李安鵬前開所證，復
    與被告陳俞至於檢察官訊問時及本院審理中供述情節相符，
    是堪認證李安鵬前開所證，顯非子虛，益徵被告陳俞至前揭
    任意性自白核與事實相符，堪以採信。至公訴意旨認被告陳
    俞至轉讓第三級毒品愷他命與證人李安鵬3 次之舉，各次均
    係以500 元之價格有償轉讓一節，顯有違誤，應予更正。
五、綜上所述，本件事證明確，被告鄭峻杰、許文瓊、李安鵬、
    陳俞至犯行洵堪認定，應予依法論罪科刑。
六、查被告鄭峻杰、許文瓊、李安鵬、陳俞至行為後，毒品危害
    防制條例部分條文業於98年5 月20日修正公布，同年11月20
    日施行（見臺灣高等法院98年6 月12日98年第3 次刑事庭庭
    長會議結論參照）。修正後毒品危害防制條例第4 條第3 項
    規定：「製造、運輸、販賣第三級毒品者，處五年以上有期
    徒刑，得併科新臺幣七百萬元以下罰金。」而將罰金刑之上
    限自新臺幣500 萬元提高至新臺幣700 萬元；又修正前毒品
    危害防制條例第17條規定：「犯第四條第一項至第四項、第
    五條第一項至第四項前段、第六條第一項至第四項、第七條
    第一項至第四項、第八條第一項至第四項、第十條或第十一
    條第一項、第二項之罪，供出毒品來源，因而破獲者，得減
    輕其刑。」修正後毒品危害防制條例第17條第1 項修正為「
    犯第四條至第八條、第十條或第十一條之罪，供出毒品來源
    ，因而查獲其他正犯或共犯者，減輕或免除其刑。」將原僅
    為「得減輕其刑」之規定修正為「應減輕其刑」，並於同條
    第2 項增訂：「犯第四條至第八條之罪於偵查及審判中均自
    白者，減輕其刑。」經查，如後所述，被告許文瓊就事實欄
    一、（二）所示販賣第三級毒品愷他命犯行；被告李安鵬就
    事實欄一、（三）所示轉讓第三級毒品愷他命犯行；被告陳
    俞至就事實欄一、（四）所示轉讓第三級毒品愷他命犯行，
    均供出毒品來源，並因而查獲其他正犯。再查，被告李安鵬
    就其於事實欄一、（三）所犯轉讓第三級毒品罪其中有償轉
    讓之3 罪；被告陳俞至就其於事實欄一、（四）所犯轉讓第
    三級毒品罪其中有償轉讓之2 罪，於偵查中及審判中均自白
    。是此部分就修正前後之規定綜合比較，以修正後之規定有
    利於被告許文瓊、李安鵬、陳俞至，是依刑法第2 條第1 項
    但書之規定，就被告許文瓊、李安鵬、陳俞至所犯各如事實
    欄一、（二）、（三）、（四）所示犯行，自均應整體適用
    有利於被告許文瓊、李安鵬、陳俞至之修正後毒品危害防制
    條例規定處斷。另查，被告鄭峻杰所犯如事實欄一、（一）
    所示之罪，既未供出毒品來源，亦未於偵查及審判中自白，
    是此部分就修正前後之規定綜合比較，以修正前之規定有利
    於被告鄭峻杰，是依刑法第2 條第1 項前段之規定，自應整
    體適用有利於被告鄭峻杰之修正前毒品危害防制條例規定處
    斷。
七、查愷他命係毒品危害防制條例第2 條第2 項第3 款所定之第
    三級毒品。核被告鄭峻杰於事實欄一、（一）所為，係犯修
    正前毒品危害防制條例第4 條第3 項販賣第三級毒品罪3 罪
    ；被告許文瓊於事實欄一、（二）所為，係犯修正後毒品危
    害防制條例第4 條第3 項販賣第三級毒品罪3 罪；被告李安
    鵬於事實欄一、（三）所為，係犯毒品危害防制條例第8 條
    第3 項轉讓第三級毒品罪7 罪；被告陳俞至於事實欄一、（
    四）所為，係犯毒品危害防制條例第8 條第3 項轉讓第三級
    毒品罪3 罪。被告許文瓊於事實欄一、（二）所為3 次犯行
    ，均應成立販賣第三級毒品罪，公訴意旨認其均係涉犯毒品
    危害防制條例第8 條第3 項轉讓第三級毒品罪，均有未洽，
    惟各次犯行起訴之基本社會事實相同，爰均依法變更起訴法
    條而為審理。被告鄭峻杰所犯販賣第三級毒品罪共3 罪、被
    告許文瓊所犯販賣第三級毒品罪共3 罪、被告李安鵬所犯轉
    讓第三級毒品罪共7 罪、被告陳俞至所犯轉讓第三級毒品罪
    共3 罪，各係犯意個別、行為互殊，應予分論併罰。被告鄭
    峻杰前於96年間因違反槍砲彈藥刀械管制條例案件，經台灣
    高等法院以95年度上訴字第3592號刑事判決判處有期徒刑1
    年8 月，併科罰金3 萬元，罰金如易服勞役，以銀元300 元
    即新臺幣900 元折算1 日確定，嗣經同院以96年度聲減字第
    2560號刑事裁定減為有期徒刑10月，併科罰金1 萬5 千元，
    罰金如易服勞役，以以銀元300 元即新臺幣900 元折算1 日
    確定，於97年5 月5 日縮短刑期執行完畢，此有臺灣高等法
    院被告前案紀錄表1 份在卷足參，被告鄭峻杰於前案有期徒
    刑執行完畢後，5 年內故意再犯
    本件有期徒刑以上之各罪，均為累犯，各應依刑法第47 條
    第1 項之規定，加重其刑。另查，證人即本案查獲員警陳紀
    威於本院審理中證稱略以：「當初最早是根據一封檢舉涉嫌
    販賣毒品的信件，檢舉信中提供的門號經查使用人為聯倉貨
    運公司，我們到該公司查訪，公司有說那個門號的使用人是
    誰，我們才鎖定李安鵬為涉嫌人，然後聲請監聽，我們是鎖
    定李安鵬去偵辦。監聽結果發現李安鵬所使用之門號與某個
    特別門號有聯繫，內容有談到毒品交易的事情，我們就查李
    安鵬所使用這個門號的通話對象到底是誰，查到是張肇軒，
    然後先傳喚張肇軒到警局說明整個經過，確悉張肇軒曾經有
    跟李安鵬拿過毒品，才針對李安鵬實施查緝動作。我們是先
    查獲李安鵬，再查獲陳俞至。李安鵬並未到案供述之前，我
    們沒有任何線索或是跡證顯示陳俞至跟許文瓊可能涉嫌轉讓
    毒品的犯行。陳俞至的部分純粹是因為李安鵬的供述而查獲
    。從監聽內容來看，發現李安鵬有跟一位叫做『小四』的人
    通話，李安鵬尚未到案之前，我們不知道小四是誰，只是李
    安鵬在與對方對話時稱呼對方『小四』，『小四』是使用聯
    倉公司向遠傳電信申辦的電話號碼0000000 號，直到李安鵬
    到案供述後，我們才知道『小四』是陳俞至。」、「當初是
    李安鵬到案時，跟我們供述說他的毒品來源是檳榔攤小姐『
    小琪』跟陳俞至，我們根據他的供述去追查，才發現所謂的
    『小琪』就是許文瓊，陳俞至本身也有講說他曾經跟李安鵬
    去檳榔攤拿過毒品，而且有些毒品是從從李安鵬這邊來的，
    所以我們有去檳榔攤搜索、拍照，請李安鵬還有陳俞至來指
    認。整個偵辦過程是先鎖定李安鵬涉案，實施監聽，之後要
    補強證據，所以通知張肇軒指證李安鵬，先對李安鵬查緝，
    李安鵬到案後供出『小至』、『小琪』，我們才知道『小至
    』是陳俞至，『小琪』是許文瓊，陳俞至到案之後也有供出
    他的毒品來源是來自於『小琪』，所以我們先針對『小琪』
    實施搜索、拍照之後，讓陳俞至、李安鵬兩個人來指認『小
    琪』是不是許文瓊，經他們確認之後，我們鎖定是許文瓊涉
    嫌販賣毒品，再針對許文瓊加以查緝。」、「許文瓊到案後
    ，供出她的毒品來源是綽號『小偉』之人，並且提供『小偉
    』使用的車輛是馬自達廠牌，我們再根據許文瓊的供述，到
    汽車旅館去查證她所述那段時間的投宿資料與紀錄，才查到
    車牌號碼，以及知道綽號『小偉』之人就是鄭峻杰。許文瓊
    被查獲當天，並沒有提供『小偉』的聯絡電話，那時候還不
    知道『小偉』的真實年籍，是事後我們才請許文瓊提供我們
    電話號碼，然後我們幫她去找，再去她交易的汽車旅館調車
    號。是事後我們要幫她追查出綽號『小偉』的真實年籍資料
    ，我們才跟許文瓊聯絡，請她提供比較多的證據，我們再去
    查。我們有根據電話號碼去查使用者資料，發現有某個電話
    號碼的申請人是鄭峻杰，然後再調出鄭峻杰的照片供許文瓊
    指認。後來我們也有去查證綽號『小偉』所使用的交通工具
    確實是藍色的馬自達休旅車。鄭峻杰的部分，是因為許文瓊
    到案之後，依她的供述才有證據可以去追查鄭峻杰。」等語
    在卷。揆諸證人陳紀威所述，本案係因被告李安鵬到案後，
    供出其第三級毒品愷他命之來源之一為綽號『小至』之人，
    而循線查獲其他正犯即被告陳俞至；又被告李安鵬、陳俞至
    亦均供稱渠等尚有第三級毒品愷他命來源為綽號『小琪』之
    人，而循線查獲其他正犯即被告許文瓊；被告許文瓊到案後
    ，復供出其第三級毒品愷他命來源，始因而查獲被告鄭峻杰
    ，是被告許文瓊所犯販賣第三級毒品罪共3 罪、被告李安鵬
    所犯轉讓第三級毒品罪共7 罪、被告陳俞至所犯轉讓第三級
    毒品罪共3 罪，均應依修正後毒品危害防制條例第17條第1
    項之規定，減輕其刑。又被告李安鵬就其於事實欄一、（三
    ）所犯轉讓第三級毒品罪其中有償轉讓之3 罪；被告陳俞至
    就其於事實欄一、（四）所犯轉讓第三級毒品罪其中有償轉
    讓之2 罪，於偵查中及審判中均自白，各應依修正後毒品危
    害防制條例第17條第2 項規定，減輕其刑，並遞減輕之。爰
    審酌被告鄭峻杰、許文瓊2 人，均不思以正當管道賺取所需
    ，為謀一己之私利，即販賣第三級毒品愷他命與他人，而為
    毒品散布之源頭，且鄭峻杰販賣數量、價格非少，許文瓊販
    賣次數亦多，加劇第三級毒品愷他命散布之範圍及程度，嚴
    重損及國民健康，且被告鄭峻杰矢口否認犯行、被告許文瓊
    亦否認從中牟利，惡性匪淺；而被告李安鵬、陳俞至轉讓第
    三級毒品愷他命供他人施用，危害他人身體健康，且被告李
    安鵬轉讓次數甚多，惟李安鵬、陳俞至於本院審理中尚知坦
    承全部犯行，態度尚可，兼衡被告鄭峻杰、許文瓊、李安鵬
    、陳俞至犯罪動機、目的、手段、所得金額、所生危害程度
    等一切情狀，分別量處如主文所示之刑，並就被告李安鵬、
    陳俞至所分別宣告之有期徒刑部分，均諭知易科罰金之折算
    標準，並各定其應執行之刑。再者，被告李安鵬、陳俞至各
    於事實欄一、（三）、（四）所示各次犯行，其行為時即94
    年1 月7 日修正公布、95年7 月1 日施行之刑法第41條規定
    ：「犯最重本刑為五年以下有期徒刑以下之刑之罪，而受六
    個月以下有期徒刑或拘役之宣告者，得以新臺幣一千元、二
    千元或三千元折算一日，易科罰金。但確因不執行所宣告之
    刑，難收矯正之效，或難以維持法秩序者，不在此限。前項
    規定於數罪併罰，其應執行之刑未逾六月者，亦適用之。」
    是數罪併罰之各罪，縱各均受6 個月以下有期徒刑或拘役之
    宣告，惟倘應執行之刑逾6 個月者，即不得易科罰金。嗣被
    告李安鵬、陳俞至各於事實欄一、（三）、（四）所示各次
    犯行行為後，98年1 月21日修正公布之刑法第41條，將原修
    正前第41條第1 項、第2 項之規定分別改列為同條第1 項、
    第8 項，而未變更其內容。惟嗣再於98年12月30日修正公佈
    施行之刑法第41條第8 項規定：「第1 項至第4 項及第7 項
    之規定，於數罪併罰之數罪均得易科罰金或易服社會勞動，
    其應執行之刑逾6 月者，亦適用之。」是數罪併罰之各罪，
    倘各均受6 個月以下有期徒刑或拘役之宣告，縱應執行之刑
    逾6 個月者，仍得易科罰金。是就修正前後之規定比較之，
    自以修正後即98年12月30日修正公佈施行之現行刑法第41條
    第8 項之規定有利於被告李安鵬、陳俞至，是依刑法第2 條
    第1 項前段之規定，就被告李安鵬、陳俞至分別所定應執行
    之有期徒刑部分，均依修正後即98年12月30日修正公佈施行
    之現行刑法第41條第8 項之規定，諭知易科罰金之折算標準
    。
八、沒收部分
（一）如附表一「販毒所得」欄所示財物，為被告鄭峻杰於附表
      一各次販賣愷他命毒品犯行所得之財物；如附表二「販毒
      所得」欄所示財物，為被告許文瓊於附表二各次販賣愷他
      命毒品犯行所得之財物；如附表三編號一至編號三「犯罪
      所得」欄所示財物，為被告李安鵬於附表三編號一至編號
      三各次有償轉讓愷他命毒品犯行所得之財物；如附表四編
      號一、編號二「犯罪所得」欄所示財物，為被告陳俞至於
      附表四編號一、編號二各次有償轉讓愷他命毒品犯行所得
      之財物，是各應依毒品危害防制條例第19條第1 項之規定
      ，對被告鄭峻杰、許文瓊、李安鵬、陳俞至分別於其所犯
      各罪所宣告之主刑項下均分別諭知沒收，如全部或一部不
      能沒收時，各以其財產抵償之。
（二）經查，目前臺灣各家電信業者均認客戶於申請門號並取得
      SIM 卡後，即取得該SIM 卡之所有權，此有司法院97年5
      月6 日院臺廳刑一字第0970009760號函可稽。經查，被告
      鄭峻杰用以於附表一編號二、編號三所示時、地，與證人
      許文瓊聯繫販賣第三級毒品愷他命犯行所用之行動電話門
      號0000000000號，為被告鄭峻杰本身所申辦，此有行動電
      話門號申請人查詢資料1 份在卷可參，是堪認該門號SIM
      卡為被告鄭峻杰所有，並係供被告鄭峻杰犯附表一編號二
      、編號三所示販賣第三級毒品愷他命犯行所用之物，是應
      於被告鄭峻杰所犯附表一編號二、編號三所示各罪宣告之
      主刑項下，分別依毒品危害防制條例第19條第1 項規定宣
      告沒收，如全部或一部不能沒收時，追徵其價額。至被告
      鄭峻杰用以配用前開門號之手機1 支，及其於附表一編號
      一所示時、地，用以與證人許文瓊聯繫販賣愷他命事宜所
      用之門號0000000000號及其配用之手機1 支，均無證據證
      明為被告鄭峻杰所有，自不得予以沒收。
（三）至被告鄭峻杰於98年8 月26日為警查獲時，經警扣得之第
      三級毒品愷他命1 包，含袋毛重僅有1.39公克，此有桃園
      縣政府警察局查獲毒品危害防制條例「毒品」初步鑑驗報
      告單1 份在卷可參，是其純質淨重顯未逾20公克，而非法
      律所禁止持有之物，且被告鄭峻杰於檢察官訊問時，就前
      開愷他命毒品1 包係供其本身吸食所用一節供承在卷，是
      該扣案第三級毒品愷他命1 包亦非供或備供鄭峻杰犯事實
      欄一、（一）所示之販賣第三級毒品罪所用之物，而非違
      禁物，且本院復查無其他積極證據足認該包第三級毒品愷
      他命與被告鄭峻杰於97年間所犯事實欄一、（一）所示之
      販賣第三級毒品罪有何關聯，是扣案第三級毒品愷他命1
      包爰不予宣告沒收，併予敘明。
丙、無罪部分
一、公訴意旨另略以：被告許文瓊、李安鵬除前揭經本院論罪科
    刑之犯行外，被告許文瓊另於事實欄一、（一）所示97年5
    月5 日至同年11、12月間某時之期間，向被告鄭峻杰購入第
    三級毒品愷他命後，因購入數量過多，而基於轉讓第三級毒
    品愷他命之犯意，以每公克500 元至1,000 元不等之價格，
    有償轉讓第三級毒品愷他命與陳俞至3 次。被告李安鵬另基
    於轉讓第三級毒品愷他命之犯意，於97年（起訴書誤載為98
    年）12月11日以每公克400 元之價格，有償轉讓第三級毒品
    愷他命與張肇軒施用1 次。因認被告許文瓊、李安鵬此部分
    亦均涉犯毒品危害防制條例第8 條第3 項轉讓第三級毒品罪
    嫌云云。
二、按犯罪事實應依證據認定之，無證據不得認定犯罪事實。又
    不能證明被告犯罪者，應諭知無罪之判決，刑事訴訟法第15
    4 條第2 項、第301 條第1 項分別定有明文。又事實之認定
    ，應憑證據，如未能發現相當證據，或證據不足以證明，自
    不能以推測或擬制之方法，為裁判基礎（最高法院40年臺上
    字第86號判例意旨參照）；再認定不利於被告之事實，須依
    積極證據，苟積極證據不足為不利於被告事實之認定時，即
    應為有利於被告之認定，更不必有何有利之證據（最高法院
    30年上字第816 號判例）。經核公訴意旨認被告許文瓊、李
    安鵬涉犯前揭罪嫌，無非係以證人陳俞至、張肇軒之證述，
    為其主要論據。
三、經查，被告許文瓊於警詢以迄本院審理中，均始終供稱其提
    供第三級毒品愷他命之對象僅為證人李安鵬，而李安鵬縱與
    友人一同前來「丹妮兒檳榔攤」向其購買愷他命，其因與證
    人李安鵬之友人素不相識，故其愷他命交易往來之對象均為
    李安鵬，而非與李安鵬前來之友人，且證人李安鵬之友人亦
    不曾在李安鵬並未陪同之情形下單獨前往「丹妮兒檳榔攤」
    向其購買愷他命，至其雖曾一度陳稱係販賣愷他命與李安鵬
    、陳俞至2 人，惟此係因詢問者將李安鵬、陳俞至之姓名一
    同陳述，並稱渠2 人係一起購買所致，而其確實不認識證人
    陳俞至等語甚明。而證人陳俞至於本院審理中，亦就其僅曾
    於附表二所示時、地，在證人李安鵬之陪同下前往「丹妮兒
    檳榔攤」向被告許文瓊購買第三級毒品愷他命2 次，而其本
    身與被告許文瓊素不相識，且除上開2 次外，其未曾單獨前
    往「丹妮兒檳榔攤」向被告許文瓊購買愷他命毒品一節證述
    明確。再者，證人陳俞至由李安鵬2 度陪同前往「丹妮兒檳
    榔攤」購買毒品時，均係證人李安鵬出面與被告許文瓊洽談
    購毒事宜，至李安鵬與陳俞至內部就該2 次購毒行為如何磋
    商協議，實非被告許文瓊所能得知，是依被告許文瓊主觀認
    知，該2 次販賣第三級毒品愷他命犯行之對象均為證人李安
    鵬，此亦據本院認定如前。是以，證人陳俞至在李安鵬之陪
    同下，前往「丹妮兒檳榔攤」向被告許文瓊購買第三級毒品
    愷他命之次數僅有2 次，且該2 次被告許文瓊販毒對象為李
    安鵬，而非證人陳俞至，此部分自難認被告許文瓊有何販賣
    第三級毒品愷他命與陳俞至之犯行。而證人陳俞至復未曾單
    獨前往「丹妮兒檳榔攤」向被告許文瓊購買愷他命毒品，是
    更難認被告許文瓊有何其他販賣第三級毒品愷他命與證人陳
    俞至之犯嫌。是公訴人所稱被告許文瓊於97年5 月5 日至同
    年11、12月間某時之期間，基於轉讓第三級毒品愷他命之犯
    意，以每公克500 元至1,000 元不等之價格，有償轉讓第三
    級毒品愷他命與陳俞至3 次云云，尚屬無據。
四、再查，證人張肇軒於警詢、檢察官訊問時及本院審理中，固
    均證稱被告李安鵬除事實欄一、（三）所示7 次轉讓愷他命
    犯行外，其最後1 次轉讓第三級毒品愷他命供張肇軒施用之
    日期係97年12月11日，價格為1 包400 元，並稱：「我最後
    一次向被告李安鵬拿第三級毒品愷他命，是97年12月11日當
    天在永儲貨運站，向他拿400 元愷他命。該次向被告李安鵬
    拿愷他命的通話紀錄，就是我於97年12月11日上午10時4 分
    ，以我所持用之門號0000000000行動電話撥打李安鵬所持用
    之0000000000號行動電話，在對話中說到要拿1 支400 元的
    這一通。」云云。惟查：
 1、證人張肇軒所持用之門號0000000000行動電話，於97年12月
    11日上午10時4 分撥打被告李安鵬所持用之0000000000號行
    動電話，該次通話內容為：「（A ，0000000000號，即李安
    鵬：喂？）B ，0000000000號，即張肇軒：安鵬，我小張啦
    ！你在忙喔？（A ：沒有呀！怎樣？）B ：你現在還在永儲
    ？（A ：永儲呀！）B ：喂。我問你喔，你自己不是有在放
    嗎？（A ：沒有呀！）B ：那你周遭現在有朋友要嗎？有朋
    友跟你要嗎？（A ：怎樣？你要放嗎？）B ：對呀！（A ：
    是喔？）B ：對啊！1 支拿400 給你呀！（A ：先拿1 支來
    看看啦！）B ：好呀！OK啦！（A ：你在哪裡？）B ：我現
    在在新竹，明天再拿給你呀！（A ：明天？）B ：對呀！（
    A ：可以呀！先拿來參考看看呀！）B ：OK呀，掰掰。（A
    ：掰掰。）」此有上開對話之通訊監察譯文1 份附卷可參，
    而上開通話內容確為證人張肇軒與被告李安鵬之對話，對話
    內容中「不是有在放嗎」、「你要放嗎」、「1 支400 元」
    所指物品即為第三級毒品愷他命，此亦據張肇軒、李安鵬陳
    明在卷。揆諸前開對話內容，堪認係證人張肇軒向被告李安
    鵬詢問其是否有友人需要第三級毒品愷他命，李安鵬則反問
    張肇軒是否欲「放」愷他命，張肇軒旋即答稱「對」，並表
    示欲以「1 支」400 元之價格提供愷他命與被告李安鵬，李
    安鵬隨即要求張肇軒先提供「1 支」試貨，張肇軒即稱「OK
    」，並表示其當時人在新竹，需翌日始能交貨，經李安鵬同
    意後，雙方始互相道別並結束通話甚明，其對話內容核與被
    告李安鵬於警詢中所供：「『你自己不是有在放嗎』是張肇
    軒問我有沒有在賣K 他命，通話內容就是說張肇軒那邊有K
    他命，1 包400 元，我叫他拿來給我試。」等語，互核一致
    ，而與證人張肇軒所稱該次通話係其於97年12月11日向被告
    李安鵬以400 元之代價索拿第三級毒品愷他命之對談內容云
    云，迥不相符。是證人張肇軒所證其曾於97年12月11日，自
    被告李安鵬處以400 元之價格受讓第三級毒品愷他命1 包一
    節，是否屬實，已難採信。
 2、再者，證人張肇軒於本院審理中改口證稱：「這通對話，是
    指當時我身上有之前李安鵬給我的，但我還沒有用的愷他命
    ，我問李安鵬他那邊還有沒有、要不要，我不想要這個東西
    了，問他說看可不可以400 元，後來我沒有跟他拿錢，我們
    兩個一起把它用掉。」、「（審判長問：這通電話打完之後
    的那一天，你有無跟李安鵬拿400 元的愷他命？）有。（審
    判長問：你再跟他拿400 元？）是的。（審判長問：你身上
    不是有東西，你要賣400 元給他了，怎麼還跟他買400 元？
    ）我沒有賣400 元給他，那時候我去找他之後，我們把我原
    本要給他的用掉了，後來隔天我又跟他拿。（審判長問：隔
    天你又跟他拿？）是的。（審判長問：你剛剛不是講說你身
    上有東西，你不想用，你想賣給他，想放給他，為何跟他用
    掉之後，又跟他拿？）因為又想用。」、「這通電話打完之
    後，當天我沒記錯的話，應該是有去找李安鵬，我們兩個在
    車上把它用掉。這次之後還有再買，但時間我忘記了。」、
    「我不是這通對話跟李安鵬買的，不是這一通吧，我最後一
    次是跟李安鵬拿400 元，但應該不是這通，因為這通我沒有
    給他錢，我們兩個在車上把愷他命用掉。最後一次向李安鵬
    拿的時間是在這通電話之前或之後，我真的忘記了。含最後
    一次，我跟李安鵬拿愷他命的次數，8 次應該算是最多，可
    是有沒有到8 次，我真的不清楚。」云云，而全盤推翻其先
    前證述，改稱該次對話係其本身尚餘有先前向李安鵬取得之
    愷他命，因其已不想要愷他命毒品，故詢問被告李安鵬是否
    願以400 元購買，惟其嗣後並未向李安鵬收取金錢，而係於
    同日在車上與被告李安鵬2 人一同將該愷他命施用完畢，惟
    就其既嗣仍再次向被告李安鵬價購愷他命，堪認其顯非決意
    戒斷毒品，則其何以竟將原有剩餘之愷他命於前開通話當日
    免費與被告李安鵬分享施用，致其本身於翌日尚另需行花費
    金錢向被告李安鵬取得愷他命一節，無從自圓其說。另證人
    張肇軒就其所稱最後一次向被告李安鵬拿取愷他命之時間，
    或稱係上開通話當天、或稱係通話後翌日、或稱其已不復記
    憶；並就其原於檢察官訊問時及本院審理中言之鑿鑿證稱被
    告李安鵬轉讓第三級毒品愷他命之次數，除事實欄一、（三
    ）所示7 次外，另有上開通話所示之轉讓愷他命毒品犯行1
    次，故共計應有8 次一節，改稱「8 次應該算是最多，可是
    有沒有到8 次，我真的不清楚」云云，所證均前後反覆且自
    相矛盾。是堪認證人張肇軒此部分所證，顯意在將前開通話
    內容曲解為係其向被告李安鵬以400 元之價格取得第三級毒
    品愷他命，以規避其本身恐因「以1 支400 元之價格放愷他
    命與李安鵬」而涉犯有償轉讓甚或販賣第三級毒品罪嫌甚明
    。綜上，證人張肇軒所證其最後一次向被告李安鵬取得第三
    級毒品愷他命，係前開對話之97年12月11日，自被告李安鵬
    處以400 元之價格受讓第三級毒品愷他命1 包一節，顯係虛
    構之詞，殊無足採。
五、綜上所述，公訴人所提出之證據尚無足證明被告許文瓊、李
    安鵬有何此部分轉讓第三級毒品愷他命犯行。此外，本院復
    查無其他積極證據足資證明被告許文瓊、李安鵬確有公訴人
    所指上開犯行，此部分核屬不能證明被告許文瓊、李安鵬犯
    罪。揆諸首揭法條、判例要旨及說明，就本件被告許文瓊、
    李安鵬被訴此部分轉讓第三級毒品罪嫌，應諭知被告許文瓊
    、李安鵬無罪之判決，以昭審慎。
據上論斷，應依刑事訴訟法第299 條第1 項前段、第300 條、第
301 條第1 項，修正前毒品危害防制條例第4 條第3 項，修正後
毒品危害防制條例第4 條第3 項、第17條第1 項、第2 項，毒品
危害防制條例第8 條第3 項、第19條第1 項，刑法第11條前段、
第2 條第1 項、第47條第1 項、第51條第5 款、第41條第8 項，
判決如主文。
本案經檢察官王齡梓到庭執行職務。
中    華    民    國   100    年    6     月    16    日
                  刑事第十一庭審判長法  官  蔡榮澤
                                    法  官  吳宗航
                                    法  官  林蕙芳
以上正本證明與原本無異。
如不服本判決應於收受判決後10日內向本院提出上訴書狀，並應
敘述具體理由。其未敘述上訴理由者，應於上訴期間屆滿後20日
內向本院補提理由書( 均須按他造當事人之人數附繕本) 「切勿
逕送上級法院」。
                                    書記官  莊凱男
中    華    民    國   100    年    6     月    27    日
附表一：鄭峻杰部分
┌──┬─────┬───────┬─────┬─────────────────┬─────┬────────────┐
│編號│時間      │地點          │購毒者    │犯罪事實                          │ 販毒所得 │主文欄                  │
├──┼─────┼───────┼─────┼─────────────────┼─────┼────────────┤
│ 一 │97年5 月6 │桃園縣桃園市大│許文瓊    │鄭峻杰以其所持用之門號0000000000號│1萬元     │鄭峻杰販賣第三級毒品，累│
│    │日至97年11│業路、民光東路│          │行動電話撥打許文瓊所持用之門號0925│          │犯，處有期徒刑陸年陸月，│
│    │、12月間某│「麗星花園汽車│          │169920號行動電話與許文瓊聯繫，經許│          │如附表一編號一「販毒所得│
│    │日        │旅館」        │          │文瓊表示欲購買第三級毒品愷他命，鄭│          │」欄所示財物沒收，如全部│
│    │          │              │          │峻杰遂與許文瓊相約於「麗星花園汽車│          │或一部不能沒收，以其財產│
│    │          │              │          │旅館」會面。見面後，許文瓊向鄭峻杰│          │抵償之。                │
│    │          │              │          │表示欲購買50公克第三級毒品愷他命，│          │                        │
│    │          │              │          │經鄭峻杰允售，雙方約定交易價格為1 │          │                        │
│    │          │              │          │萬元，並當場由許文瓊交付1 萬元價金│          │                        │
│    │          │              │          │與鄭峻杰，鄭峻杰則將50公克之第三級│          │                        │
│    │          │              │          │毒品愷他命交付許文瓊。            │          │                        │
├──┼─────┼───────┼─────┼─────────────────┼─────┼────────────┤
│ 二 │97年5 月6 │桃園縣蘆竹鄉南│許文瓊    │鄭峻杰以其所持用之門號0000000000號│3千元     │鄭峻杰販賣第三級毒品，累│
│    │日至97年11│崁路2 段507 號│          │行動電話撥打許文瓊所持用之門號0925│          │犯，處有期徒刑伍年拾月，│
│    │、12月間某│「丹妮兒檳榔攤│          │169920號行動電話與許文瓊聯繫，經許│          │如附表一編號二「販毒所得│
│    │日        │」            │          │文瓊表示欲購買第三級毒品愷他命，鄭│          │」欄所示財物沒收，如全部│
│    │          │              │          │峻杰遂與許文瓊相約於桃園縣蘆竹鄉南│          │或一部不能沒收，以其財產│
│    │          │              │          │崁路2 段507 號「丹妮兒檳榔攤」。見│          │抵償之，如附表五所示之物│
│    │          │              │          │面後，許文瓊向鄭峻杰表示欲購買10包│          │沒收，如全部或一部不能沒│
│    │          │              │          │之第三級毒品愷他命，經鄭峻杰允售，│          │收，追徵其價額。        │
│    │          │              │          │雙方約定交易價格為3 千元，並當場由│          │                        │
│    │          │              │          │許文瓊交付3 千元價金與鄭峻杰，鄭峻│          │                        │
│    │          │              │          │杰則將10包第三級毒品愷他命交付許文│          │                        │
│    │          │              │          │瓊。                              │          │                        │
├──┼─────┼───────┼─────┼─────────────────┼─────┼────────────┤
│ 三 │97年5 月6 │桃園縣蘆竹鄉南│許文瓊    │鄭峻杰以其所持用之門號0000000000號│3千元     │鄭峻杰販賣第三級毒品，累│
│    │日至97年11│崁路2 段507 號│          │行動電話撥打許文瓊所持用之門號0925│          │犯，處有期徒刑伍年拾月，│
│    │、12月間某│「丹妮兒檳榔攤│          │169920號行動電話與許文瓊聯繫，經許│          │如附表一編號三「販毒所得│
│    │日        │」            │          │文瓊表示欲購買第三級毒品愷他命，鄭│          │」欄所示財物沒收，如全部│
│    │          │              │          │峻杰遂與許文瓊相約於桃園縣蘆竹鄉南│          │或一部不能沒收，以其財產│
│    │          │              │          │崁路2 段507 號「丹妮兒檳榔攤」。見│          │抵償之，如附表五所示之物│
│    │          │              │          │面後，許文瓊向鄭峻杰表示欲購買10包│          │沒收，如全部或一部不能沒│
│    │          │              │          │之第三級毒品愷他命，經鄭峻杰允售，│          │收，追徵其價額。        │
│    │          │              │          │雙方約定交易價格為3 千元，並當場由│          │                        │
│    │          │              │          │許文瓊交付3 千元價金與鄭峻杰，鄭峻│          │                        │
│    │          │              │          │杰則將10包第三級毒品愷他命交付許文│          │                        │
│    │          │              │          │瓊。                              │          │                        │
└──┴─────┴───────┴─────┴─────────────────┴─────┴────────────┘
附表二：許文瓊部分
┌──┬─────┬───────┬─────┬─────────────────┬─────┬────────────┐
│編號│時間      │地點          │購毒者    │犯罪事實                          │ 販毒所得 │主文欄                  │
├──┼─────┼───────┼─────┼─────────────────┼─────┼────────────┤
│ 一 │97年7 月中│桃園縣蘆竹鄉南│李安鵬    │張肇軒於附表三編號一所示時、地，向│500元     │許文瓊販賣第三級毒品，處│
│    │旬至97 年1│崁路2 段507 號│          │李安鵬表示欲拿取第三級毒品愷他命，│          │有期徒刑貳年捌月，如附表│
│    │2 月11日前│「丹妮兒檳榔攤│          │李安鵬遂將於左列時間，帶同張肇軒前│          │二編號一「販毒所得」欄所│
│    │之某日    │」            │          │往左列地點，由李安鵬出面向許文瓊購│          │示財物沒收，如全部或一部│
│    │          │              │          │買愷他命以便轉讓與張肇軒。嗣許文瓊│          │不能沒收，以其財產抵償之│
│    │          │              │          │與李安鵬議定交易價、量為1 包500 元│          │。                      │
│    │          │              │          │後，即由李安鵬交付500 元與許文瓊，│          │                        │
│    │          │              │          │再由許文瓊交付第三級毒品愷他命1 包│          │                        │
│    │          │              │          │與李安鵬。嗣李安鵬再於附表三編號一│          │                        │
│    │          │              │          │所示時、地，將上開愷他命1 包以500 │          │                        │
│    │          │              │          │元原價轉讓與張肇軒。              │          │                        │
├──┼─────┼───────┼─────┼─────────────────┼─────┼────────────┤
│ 二 │97年6 、7 │桃園縣蘆竹鄉南│李安鵬    │陳俞至於左列時間之前某時，向李安鵬│1千元     │許文瓊販賣第三級毒品，處│
│    │月間某日  │崁路2 段507 號│          │表示欲購買第三級毒品愷他命，李安鵬│          │有期徒刑貳年捌月，如附表│
│    │          │「丹妮兒檳榔攤│          │遂將於左列時間，帶同陳俞至前往左列│          │二編號二「販毒所得」欄所│
│    │          │」            │          │地點，由李安鵬出面以其本身名義向許│          │示財物沒收，如全部或一部│
│    │          │              │          │文瓊購買愷他命。嗣許文瓊與李安鵬議│          │不能沒收，以其財產抵償之│
│    │          │              │          │定交易價、量為2 包共1,000 元後，即│          │。                      │
│    │          │              │          │由李安鵬交付1,000 元與許文瓊，再由│          │                        │
│    │          │              │          │許文瓊交付第三級毒品愷他命2 包與李│          │                        │
│    │          │              │          │安鵬。李安鵬嗣再將其為陳俞至購買之│          │                        │
│    │          │              │          │愷他命毒品交付陳俞至。            │          │                        │
├──┼─────┼───────┼─────┼─────────────────┼─────┼────────────┤
│ 三 │97年6 、7 │桃園縣蘆竹鄉南│李安鵬    │陳俞至於左列時間之前某時，向李安鵬│1千元     │許文瓊販賣第三級毒品，處│
│    │月間某日  │崁路2 段507 號│          │表示欲購買第三級毒品愷他命，李安鵬│          │有期徒刑貳年捌月，如附表│
│    │          │「丹妮兒檳榔攤│          │遂將於左列時間，帶同陳俞至前往左列│          │二編號三「販毒所得」欄所│
│    │          │」            │          │地點，由李安鵬出面以其本身名義向許│          │示財物沒收，如全部或一部│
│    │          │              │          │文瓊購買愷他命。嗣許文瓊與李安鵬議│          │不能沒收，以其財產抵償之│
│    │          │              │          │定交易價、量為2 包共1,000 元後，即│          │。                      │
│    │          │              │          │由李安鵬交付1,000 元與許文瓊，再由│          │                        │
│    │          │              │          │許文瓊交付第三級毒品愷他命2 包與李│          │                        │
│    │          │              │          │安鵬。李安鵬嗣再將其為陳俞至購買之│          │                        │
│    │          │              │          │愷他命毒品交付陳俞至。            │          │                        │
└──┴─────┴───────┴─────┴─────────────────┴─────┴────────────┘
附表三：李安鵬部分
┌──┬─────┬───────┬─────┬─────────────────┬─────┬────────────┐
│編號│時間      │地點          │受讓者    │犯罪事實                          │ 犯罪所得 │主文欄                  │
├──┼─────┼───────┼─────┼─────────────────┼─────┼────────────┤
│ 一 │97年7 月中│桃園縣蘆竹鄉南│張肇軒    │張肇軒於左列時間前某時，向李安鵬表│500元     │李安鵬轉讓第三級毒品，處│
│    │旬至97 年1│崁路2 段507 號│          │示欲拿取第三級毒品愷他命，李安鵬遂│          │有期徒刑月，如易科罰金│
│    │2 月11日前│「丹妮兒檳榔攤│          │將於左列時間，帶同張肇軒前往左列地│          │，以新臺幣壹仟元折算壹日│
│    │之某日    │」            │          │點，由李安鵬出面向許文瓊以500 元之│          │，如附表三編號一「犯罪所│
│    │          │              │          │價格購入第三級毒品愷他命1 包後，旋│          │得」欄所示財物沒收，如全│
│    │          │              │          │將該包愷他命以500 元原價有償轉讓與│          │部或一部不能沒收，以其財│
│    │          │              │          │張肇軒。                          │          │產抵償之。              │
├──┼─────┼───────┼─────┼─────────────────┼─────┼────────────┤
│ 二 │97年7 月中│桃園縣大園鄉「│張肇軒    │張肇軒於左列時間、地點，向李安鵬表│500元     │李安鵬轉讓第三級毒品，處│
│    │旬至97 年1│遠雄倉儲公司」│          │示欲拿取第三級毒品愷他命，李安鵬遂│          │有期徒刑月，如易科罰金│
│    │2 月11日前│              │          │將其所有之第三級毒品愷他命1 包，以│          │，以新臺幣壹仟元折算壹日│
│    │之某日    │              │          │其購入之價格500 元原價有償轉讓與張│          │，如附表三編號二「犯罪所│
│    │          │              │          │肇軒。                            │          │得」欄所示財物沒收，如全│
│    │          │              │          │                                  │          │部或一部不能沒收，以其財│
│    │          │              │          │                                  │          │產抵償之。              │
├──┼─────┼───────┼─────┼─────────────────┼─────┼────────────┤
│ 三 │97年7 月中│桃園縣大園鄉「│張肇軒    │張肇軒於左列時間、地點，向李安鵬表│500元     │李安鵬轉讓第三級毒品，處│
│    │旬至97 年1│永儲股份有限公│          │示欲拿取第三級毒品愷他命，李安鵬遂│          │有期徒刑月，如易科罰金│
│    │2 月11日前│司」          │          │將其所有之第三級毒品愷他命1 包，以│          │，以新臺幣壹仟元折算壹日│
│    │之某日    │              │          │其購入之價格500 元原價有償轉讓與張│          │，如附表三編號三「犯罪所│
│    │          │              │          │肇軒。                            │          │得」欄所示財物沒收，如全│
│    │          │              │          │                                  │          │部或一部不能沒收，以其財│
│    │          │              │          │                                  │          │產抵償之。              │
├──┼─────┼───────┼─────┼─────────────────┼─────┼────────────┤
│ 四 │97年7 月中│桃園縣大園鄉「│張肇軒    │張肇軒於左列期間，分別在左列地點，│無        │李安鵬轉讓第三級毒品共肆│
│    │旬至97 年1│遠雄倉儲公司」│          │向李安鵬表示與拿取第三級毒品愷他命│          │罪，各處有期徒刑肆月，如│
│    │2 月11日前│、桃園縣大園鄉│          │共4 次，李安鵬遂將其所有摻有愷他命│          │易科罰金，各以新臺幣壹仟│
│    │之某日    │「永儲股份有限│          │之香菸免費提供與張肇軒吸食施用，以│          │元折算壹日。            │
│    │          │公司」        │          │此方式無償轉讓第三級毒品愷他命與張│          │                        │
│    │          │              │          │肇軒共4次。                       │          │                        │
│    │          │              │          │                                  │          │                        │
└──┴─────┴───────┴─────┴─────────────────┴─────┴────────────┘
附表四：陳俞至部分
┌──┬─────┬───────┬─────┬─────────────────┬─────┬────────────┐
│編號│時間      │地點          │受讓者    │犯罪事實                          │ 犯罪所得 │主文欄                  │
├──┼─────┼───────┼─────┼─────────────────┼─────┼────────────┤
│ 一 │97年11、12│桃園縣大園鄉「│李安鵬    │李安鵬於左列時間、地點，向陳俞至表│500元     │陳俞至轉讓第三級毒品，處│
│    │月間某日  │華儲股份有限公│          │示與拿取第三級毒品愷他命，陳俞至遂│          │有期徒刑月，如易科罰金│
│    │          │司」          │          │將其所有之第三級毒品愷他命1 包，以│          │，以新臺幣壹仟元折算壹日│
│    │          │              │          │其購入之價格500 元原價有償轉讓與李│          │，如附表四編號一「犯罪所│
│    │          │              │          │安鵬。                            │          │得」欄所示財物沒收，如全│
│    │          │              │          │                                  │          │部或一部不能沒收，以其財│
│    │          │              │          │                                  │          │產抵償之。              │
├──┼─────┼───────┼─────┼─────────────────┼─────┼────────────┤
│ 二 │97年11、12│桃園縣大園鄉「│李安鵬    │李安鵬於左列時間、地點，向陳俞至表│500元     │陳俞至轉讓第三級毒品，處│
│    │月間某日  │華儲股份有限公│          │示與拿取第三級毒品愷他命，陳俞至遂│          │有期徒刑月，如易科罰金│
│    │          │司」          │          │將其所有之第三級毒品愷他命1 包，以│          │，以新臺幣壹仟元折算壹日│
│    │          │              │          │其購入之價格500 元原價有償轉讓與李│          │，如附表四編號一「犯罪所│
│    │          │              │          │安鵬。                            │          │得」欄所示財物沒收，如全│
│    │          │              │          │                                  │          │部或一部不能沒收，以其財│
│    │          │              │          │                                  │          │產抵償之。              │
├──┼─────┼───────┼─────┼─────────────────┼─────┼────────────┤
│ 三 │97年11、12│桃園縣大園鄉「│李安鵬    │李安鵬於左列時間、地點，向陳俞至表│無        │陳俞至轉讓第三級毒品，處│
│    │月間某日  │遠雄倉儲公司」│          │示與拿取第三級毒品愷他命，陳俞至遂│          │有期徒刑肆月，如易科罰金│
│    │          │              │          │將其所有摻有愷他命之香菸免費提供與│          │，以新臺幣壹仟元折算壹日│
│    │          │              │          │李安鵬施用，而無償轉讓第三級毒品愷│          │。                      │
│    │          │              │          │他命與李安鵬。                    │          │                        │
└──┴─────┴───────┴─────┴─────────────────┴─────┴────────────┘
附表五：
┌──┬─────────┬──────────────┐
│編號│物品名稱          │備註                        │
├──┼─────────┼──────────────┤
│ 一 │行動電話門號098121│1.未扣案。                  │
│    │5324號SIM 卡1 張  │2.被告鄭峻杰所有供其犯附表一│
│    │                  │  編號一、編號二所示販賣第三│
│    │                  │  級毒品犯行所用之物。      │
└──┴─────────┴──────────────┘
附錄法條：
修正前毒品危害防制條例第4條
製造、運輸、販賣第一級毒品者，處死刑或無期徒刑；處無期徒
刑者，得併科新臺幣一千萬元以下罰金。
製造、運輸、販賣第二級毒品者，處無期徒刑或七年以上有期徒
刑，得併科新臺幣七百萬元以下罰金。
製造、運輸、販賣第三級毒品者，處五年以上有期徒刑，得併科
新臺幣五百萬元以下罰金。
製造、運輸、販賣第四級毒品者，處三年以上十年以下有期徒刑
，得併科新臺幣三百萬元以下罰金。
製造、運輸、販賣專供製造或施用毒品之器具者，處一年以上七
年以下有期徒刑，得併科新臺幣一百萬元以下罰金。
前五項之未遂犯罰之。
毒品危害防制條例第4條
製造、運輸、販賣第一級毒品者，處死刑或無期徒刑；處無期徒
刑者，得併科新臺幣 2 千萬元以下罰金。
製造、運輸、販賣第二級毒品者，處無期徒刑或 7 年以上有期
徒刑，得併科新臺幣 1 千萬元以下罰金。
製造、運輸、販賣第三級毒品者，處 5 年以上有期徒刑，得併
科新臺幣 7 百萬元以下罰金。
製造、運輸、販賣第四級毒品者，處 3 年以上 10 年以下有期
徒刑，得併科新臺幣 3 百萬元以下罰金。
製造、運輸、販賣專供製造或施用毒品之器具者，處 1 年以上
7 年以下有期徒刑，得併科新臺幣 1 百萬元以下罰金。
前五項之未遂犯罰之。
毒品危害防制條例第8條
轉讓第一級毒品者，處 1 年以上 7 年以下有期徒刑，得併科新
臺幣 1 百萬元以下罰金。
轉讓第二級毒品者，處 6 月以上 5 年以下有期徒刑，得併科新
臺幣 70 萬元以下罰金。
轉讓第三級毒品者，處 3 年以下有期徒刑，得併科新臺幣 30
萬元以下罰金。
轉讓第四級毒品者，處 1 年以下有期徒刑，得併科新臺幣 10
萬元以下罰金。
前四項之未遂犯罰之。
轉讓毒品達一定數量者，加重其刑至二分之一，其標準由行政院
定之。